21/08/2015 Currículo Lattes





Lucas Peixoto Machado

Endereço para acessar este CV:http://lattes.cnpq.br/2153238561709376

Última atualização do currículo em 21/08/2015

Resumo informado pelo autor

Formado em Ciências Biológicas- Licenciatura pela PUCRS no ano de 2014. Realizou Iniciação Científica (BPA/PUCRS) no Centro de Memória- Instituto de Pesquisas Biomédicas da PUCRS, atuando como auxiliar em diversas atividades realizadas pelos mestrandos e doutorandos no laboratório. Realizou graduação sanduíche em Portugal entre setembro de 2011 e agosto de 2013 pelo Programa de Licenciaturas Internacionais (PLI) através da Capes, obtendo dupla titulação. Atualmente cursa Pós-Graduação em Licenciamento Ambiental, modalidade a distância, segue a graduação em Ciências Biológicas- Bacharelado e atua como estagiário no Instituto do Meio Ambiente e Recursos Naturais (IMA), na PUCRS, onde auxilia e participa de projetos relacionados ao meio ambiente, especificamente voltados à unidade de conservação Pró-Mata/PUCRS. No Pró-Mata, desenvolve um projeto de amostragem e controle de Pinus sp.

(Texto informado pelo autor)

Dados pessoais

Nome Lucas Peixoto Machado

Filiação João Renato da Cunha Machado e Cármen Regina Marques Peixoto

Nascimento 20/03/1992 - Porto Alegre/RS - Brasil

Identidade

Carteira de 5103385091 SSP - RS - 01/02/2008

Endereço

CPF 030.981.100-74

residencial

Rua da Várzea, 48 Jardim São Pedro - Porto Alegre 91040600, RS - Brasil Telefone: 51 32763728 Celular 51 93323553

Endereço

eletrônico E-mail para contato : lucasp.machado@hotmail.com e-mail alternativo : lucas.peixoto@acad.pucrs.bi

Formação acadêmica/titulação

Graduação em Ciências Biológicas.
Pontifícia Universidade Católica do Rio Grande do Sul, PUCRS, Porto Alegre, Brasil com período sanduíche em Universidade de Coimbra (Orientador : Guendalina Turcato Oliveira)

2011 - 2013

Graduação em Ciencias biologicas.
Universidade de Coimbra, UC, Coimbra , Portugal
com periodo sanduíche em Universidade de Coimbra (Orientador : Maria Teresa Goncalves)
Bolsista do(a): Coordenação de Aperfeiçoamento de Pessoal de Nível Superior

Atuação profissional

1. Instituto do Meio Ambiente/PUCRS - IMA

Vinculo institucional

2014 - Atual Vínculo: Bolsista , Enquadramento funcional: Estagiário , Carga horária: 20, Regime: Parcial

2014 - Atual Vínculo: Bolsista, Enquadramento funcional: Estagiário, Carga horária: 20, Regime: Parcial

2. University of Glasgow - GLASGOW

Vínculo institucional

2014 - 2014 Vínculo: Estagiário voluntário , Enquadramento funcional: Auxiliar laboratorial, Regime: Parcial

3. Associação Movimento por Uma Infância Melhor - MIM

Vinculo institucional

2013 - 2013 Vínculo: voluntario , Enquadramento funcional: Voluntario , Carga horária: 4, Regime: Parcial

4. Pontificia Universidade Católica do Rio Grande do Sul - PUCRS

Vínculo

21/08/2015 Currículo Lattes

institucional

2011 - 2011 Vínculo: Bolsista , Enquadramento funcional: Iniciação científica, Regime: Parcial

Idiomas

Inglês Compreende Razoavelmente , Fala Razoavelmente , Escreve Razoavelmente , Lê Razoavelmente

Totais de produção

Eventos

Participações em eventos (seminário)	1
Participações em eventos (encontro)	1
Participações em eventos (outra)	2

Página gerada pelo sistema Currículo Lattes em 21/08/2015 às 18:52:58.